臺灣臺北地方法院刑事判決　　　　　　　　　　　　九十三年度交簡上字第八二號
　　上　訴　人
　　即　被　告　乙○○
右列上訴人即被告因公共危險案件，不服臺灣臺北地方法院臺北簡易庭民國九十三年
七月二十二日九十三年度北交簡字第一三八一號簡易判決（臺灣臺北地方法院檢察署
檢察官聲請簡易判決處刑書案號：九十三年度偵字第九○八一號），提起上訴，本院
管轄之第二審合議庭判決如左：
    主    文
上訴駁回。
    事    實
一、乙○○於民國九十三年四月十一日夜間十一時許，在臺北市○○區○○路一段七
    三七巷口某路邊攤飲用酒類後，已達不能安全駕駛交通工具之程度，竟仍於翌（
    十二）日騎乘車號AYL五六三號機車，自臺北市○○區○○路住處，前往臺北市
    大安區○○路○段一之七七號公司，途中於凌晨一時五十五分許，在臺北市○○
    區○○路六四九號前不慎滑倒受傷。適有臺北市中山分局大直派出所警員於該處
    進行攔檢勤務，見乙○○騎車滑倒後，乃趨前查看，發現其酒氣甚濃，經檢測呼
    氣酒精濃度達每公升０．七九毫克（ＭＧ／Ｌ），始悉前情。
二、案經臺北市政府警察局中山分局報請臺灣臺北地方法院檢察署檢察官聲請簡易判
    決處刑。
    理    由
一、訊據上訴人即被告乙○○固坦承有飲酒後駕車之事實，惟辯稱伊係於當日晚間凌
    晨零時許被查獲，並進行酒測，酒測單之數值並不正確，伊第一次吹氣後機器並
    無數值，第二次吹氣後之數值可能是機器出錯或操作不當，且因伊與員警發生爭
    執，故員警基於偏見，於生理檢測平衡表及觀察測試紀錄表中為不利於伊之記載
    ，且伊當時騎車滑倒受傷，因傷勢影響致未通過檢測云云。惟查：
　　(一)右揭犯罪事實，業據證人即現場處理員警甲○○於偵查及本院審理時證述綦詳
      （見臺灣臺北地方法院九十三年偵字第九０八一號卷第三十三頁至第三十四頁
      ），並有刑法第一百八十五條之三案件測試觀察紀錄表（同前卷第十頁）、酒
      精測試紙（同前卷第十二頁）、臺北市政府警察局舉發違反道路交通管理事件
      通知單影本（見前卷第十三頁）、酒精濃度測試器之電腦內部紀錄表（同前卷
      第三十五頁）等件附卷可稽。
    (二)本件係由員警甲○○於九十三年四月十二日凌晨一時三十分至二時三十分間，
      在臺北市○○路六四七號前執行路口攔檢時，因見被告煞車滑倒，趨前查看而
      查獲，此據證人甲○○結證在卷（見本院卷第二十七頁、第二十九頁），並提
      出中山分局大直派出所九十三年四月十一日勤務表（見同前偵查卷第三十六頁
      ）一件為憑。被告雖辯稱其經警查獲時間應為凌晨零時四十分至凌晨一時之間
      ，而非一時五十五分云云；惟自承係以「路邊攤是十一點半收攤，我在它收攤
      之前就回家洗澡，我依我自己返家行程來判斷出門之時間，不是因為看了鐘錶
      而認定時間」（見本院卷第二十九頁）等欠缺精確基準之酒後行程推測駕車時
      間，核與前開客觀之值勤紀錄有違，自難採信。又證人甲○○於見被告滑倒而
      趨前查看時，即發現被告有濃重之酒味，於進行第一次吹氣測試時，亦已顯示
      酒測值，惟因吹管掉落致未能列印酒測紀錄，故請被告再進行吹氣測試，而列
      印本件酒測記錄等情，業經證人甲○○結證在卷（見本院卷二十八頁），並有
      前開中山分局大直派出所九十三年四月十一日勤務表及酒精濃度測試器之電腦
      內部紀錄表可憑，訊之被告於本院審理時，亦供承前開酒精測試紙為當日之酒
      測記錄等語在卷（見本院卷第二十九頁背面），足證該酒測值之數據確堪採信
      。
    (三)被告經警查獲時，除因手腳受傷可能影響單腳站立及直線行走之生理平衡測試
      外，仍有多話及走動頻繁等異常跡象，此經證人甲○○證述在卷（見本院同前
      筆錄第二十八頁），參以被告辯稱因燈號變換，煞車不及而滑倒等語，更足以
      佐證其當時之駕駛反應已有遲鈍情形。又證人甲○○與被告素不相識，其於進
      行呼氣測試前已提供礦泉水供被告漱口，業據被告供明在卷（見同前偵查卷第
      七頁）；進行生理平衡檢測後，亦於檢測表中記明被告膝蓋受傷等情，有檢測
      表一件可憑（見同前偵查卷第十一頁），均已注意被告權利之保護，被告空言
      指稱警員偏見，而為不利記載云云，尚難採信。
二、按刑法第一百八十五條之三所規定服用酒類，不能安全駕駛動力交通工具而駕駛
    者，應負刑事責任，揆其立法目的本在藉抽象危險犯之犯罪構成要件，以嚇阻酒
    後駕車者對道路交通安全之危害，而所謂不能安全駕駛之認定，並無一定之數值
    可供界定，而係由法院以一般社會通念之客觀標準，足生公共危險時即足。目前
    行政機關所取締酒後駕車之參考標準，係依法務部邀集司法院刑事廳、交通部、
    行政院衛生署、內政部警政署及中央警察大學等機關開會，所為凡呼氣酒精濃度
    逾每公升含零點五五毫克時，即屬不能安全駕駛之決議，上開決議所採之標準，
    係參考美國、德國及日本等國家所進行之酒精濃度與精神狀態之測試實驗，亦即
    ，各項實驗均發現凡呼氣中酒精濃度達每公升零點五五毫克時，就人之生理方面
    ，已產生視覺反應遲鈍、影像不能集中、同時不能看清前方路況及車旁照後鏡等
    狀況，及駕駛能力已受有影響、肇事率已為一般正常人之十倍之事實。本件被告
    呼氣中酒精濃度每公升零點七九毫克，且經觀察測試之結果，亦有多話浮動等情
    形，並因燈號變換，反應不及而煞車滑倒，顯達不能安全駕駛之程度，事證明確
    ，被告犯行堪以認定。
三、核被告所為，係犯刑法第一百八十五條之三服用酒類不能安全駕駛動力交通工具
    而駕駛罪。原審以被告罪證明確，依刑事訴訟法第四百四十九條第一項前段、第
    四百五十四條第二項，刑法第一百八十五條之三、第四十二條第二項，罰金罰鍰
    提高標準條例第二條之規定，量處被告罰金三萬元，如易服勞役以三百元折算一
    日，其認事用法並無違誤，量刑亦屬妥適，被告仍執前詞提起上訴，求予撤銷原
    判決，並無理由，應予駁回。
據上論斷，應依刑事訴訟法第四百五十五條之一第三項、第三百六十八條，判決如主
文。
本案經檢察官詹喬偉到庭執行職務。
中　　　華　　　民　　　國　　九十三　　年　　十二　　　月　　二十一　　日
                          臺灣臺北地方法院交通法庭
                                  審判長法  官  劉方慈
                                        法  官  林庚棟
                                        法  官  陳正昇
右正本證明與原本無異。
不得上訴。
                                        書記官  陳豪達
中　　　華　　　民　　　國　　九十三　　年　　 十二 　　月　　二十一　　日
